臺灣臺中地方法院刑事判決
110年度金訴字第1034號
公  訴  人  臺灣臺中地方檢察署檢察官
被      告  林修平


選任辯護人  邢建緯律師
            陳婉寧律師
上列被告因詐欺等案件，經檢察官提起公訴（110年度偵字第277
80號），被告就被訴事實為有罪之陳述，本院裁定行簡式審判程
序，判決如下：本院判決如下：
    主    文
林修平三人以上共同犯詐欺取財罪，處有期徒刑壹年。
    事    實
一、林修平依一般社會生活之通常經驗，應可知悉將他人之金融
    帳戶交由不明人士使用，該金融帳戶極有可能淪為轉匯、提
    領贓款之犯罪工具。竟基於縱與他人共同實行詐欺取財犯罪
    亦不違背其本意之不確定故意，與田宇堃（涉案部分另行審
    理）、姓名年籍不詳，綽號「天才」之人及其等所屬詐欺集
    團（下稱本案詐欺集團）成員，共同意圖為自己不法之所有
    ，基於3人以上詐欺取財之犯意聯絡，先由本案詐欺集團成
    員於民國110年5月26日晚上8時許48分許，透過LINE通訊軟
    體，向陳紹華佯稱可提供貸款而要求提供金融帳戶以資審核
    ，致陳紹華陷於錯誤，而於同日晚上10時20分許，至統一超
    商新西屯門市，利用交貨便服務，將其申設之第一商業銀行
    帳號：000-00000000000號、中華郵政帳號：000-000000000
    00000號、新光商業銀行帳號：000-0000000000000號帳戶（
    下稱本案3帳戶）之金融卡及密碼寄送至臺中市○○區○○路000
    號之統一超商超億門市。林修平再依田宇堃之指示，於同年
    月28日上午10時36分許，至統一超商超億門市領取裝有本案
    3帳戶之包裹（下稱本案包裹），並擕往臺中市○區○○路0段0
    號之心媞SPA休閒旅館，將包裹轉交給田宇堃及「天才」。
    嗣因陳紹華察覺有異，報警處理，經警循線查悉上情。
二、案經陳紹華訴由臺中市政府警察局第一分局報告臺灣臺中地
    方檢察署檢察官偵查起訴。
    理    由
一、被告林修平所犯係死刑、無期徒刑、最輕本刑為3年以上有
    期徒刑以外之罪，其於準備程序中就被訴事實為有罪之陳述
    ，經法官告知簡式審判程序之旨，並聽取當事人之意見後，
    本院認為適宜由受命法官獨任進行簡式審判程序。
二、上揭犯罪事實，業據被告林修平於本院審理中坦承不諱，核
    與證人即告訴人陳紹華於警詢時之證述情節大致相符，並有
    員警職務報告（110偵27780卷【下稱偵卷】第27至28頁）、
    內政部警政署詐騙諮詢專線紀錄表、臺中市政府警察局第六
    分局西屯派出所受理各類案件紀錄表、受理案件證明單各1
    份（偵卷第65至69頁）、本案3帳戶存摺封面影本3份（偵卷
    第81至87頁）、統一超商交貨便繳款證明、貨態查詢結果各
    1份（偵卷第89、93頁）、監視器畫面截圖16張、告訴人與
    本案詐騙集團成員之LINE對話紀錄截圖30張、蒐證照片5張
    （偵卷第97至118頁）在卷可稽，足認被告前揭任意性自白
    核與事實相符。本案事證明確，被告犯行洵堪認定，應予依
    法論科。
三、論罪科刑：
  ㈠按共同實行犯罪行為之人，在合同意思範圍以內，各自分擔
    犯罪行為之一部，相互利用他人之行為，以達其犯罪之目的
    者，即應對於全部所發生之結果，共同負責，不問犯罪動機
    起於何人，亦不必每一階段犯行，均經參與。又關於犯意聯
    絡，不限於事前有所協議，其於行為當時，基於相互之認識
    ，以共同犯罪之意思參與者，亦無礙於共同正犯之成立。且
    數共同正犯之間，原不以直接發生犯意聯絡者為限，即有間
    接之聯絡者，亦包括在內（最高法院98年度台上字第4384號
    、98年度台上字第713 號判決意旨參照）。查被告領取本案
    包裹交予田宇堃及「天才」，屬本案詐欺取財犯行所不可或
    缺之重要環節，足徵被告係以與本案詐欺集團其他成員共同
    犯罪之意思而參與本案犯行，且縱被告未與本案詐欺集團其
    他成員於事前有所協議或直接聯繫，揆諸前揭判決意旨，亦
    無礙於其等共同參與犯罪之認定，是被告雖未親自對告訴人
    實施詐術行為，然其分擔本案詐欺取財行為之一部，自仍應
    對該犯意聯絡範圍內所發生之全部結果共同負責。
  ㈡核被告所為，均犯刑法第339條之4第1項第2款之三人以上共
    同犯詐欺取財罪。被告就其犯行，與本案詐欺集團其他成員
    間，有犯意聯絡及行為分擔，為共同正犯。　
  ㈢爰以行為人之責任為基礎，審酌被告係成年且智識成熟之人
    ，竟為圖己利，依他人之指示領取、轉交本案包裹，實現財
    產犯罪者遂行詐欺取財之目的，助長犯罪氣焰，危害社會治
    安，所為實值非難，且迄今未與告訴人達成和解並賠償損害
    。惟考量被告犯後坦承犯行，態度尚佳，復酌以其參與本案
    情形及未獲得報酬等犯罪情節，兼衡其自述學歷為高中畢業
    之智識程度、目前擔任白牌司機、每月收入約新臺幣4、5萬
    元、經濟情形小康、須撫養1名患有心臟病小孩之生活狀況
    （本院卷第293、299頁）等一切情狀，量處如主文所示之刑
    。
四、沒收：
  ㈠按犯罪所得，屬於犯罪行為人者，沒收之；前二項之沒收，
    於全部或一部不能沒收或不宜執行沒收時，追徵其價額，刑
    法第38條之1第1項前段、第3項定有明文。次按共同犯罪行
    為人之組織分工及不法所得，未必相同，其所得之沒收，應
    就各人分得之數為之，亦即依各共犯實際犯罪利得分別宣告
    沒收（最高法院104年8月11日第13次刑事庭會議決議參照）
    。又所謂各人「所分得」，係指各人「對犯罪所得有事實上
    之處分權限」，法院應視具體個案之實際情形而為認定；是
    倘若共同正犯各成員內部間，對於不法利得分配明確時，即
    應依各人實際分配所得沒收。
　㈡查被告所領取而未扣案之本案包裹，固為被告共犯本案之罪
    所得之財物，然因該包裹已轉交田宇堃及「天才」，非在被
    告支配管領中，爰不予宣告沒收。又卷存事證亦無從證明被
    告因此獲有報酬，依罪疑有利於被告原則，尚難認被告有取
    得犯罪所得，自無庸宣告沒收，附此敘明。
據上論斷，依刑事訴訟法第273條之1第1項、第299條第1項前段
，刑法第28條、第339條之4第1項第2款，刑法施行法第1條之1第
1項，判決如主文。
本案經檢察官黃秋婷提起公訴，檢察官陳僑舫到庭執行職務。
中　　華　　民　　國　　111 　年　　2　　月　　24　　日
                  刑事第九庭    法  官  鄭永彬
以上正本證明與原本無異。
如不服本判決應於收受判決後20日內向本院提出上訴書狀，並應
敘述具體理由；其未敘述上訴理由者，應於上訴期間屆滿後20日
內向本院補提理由書（均須按他造當事人之人數附繕本）「切勿
逕送上級法院」。
                                書記官  林奕珍
中　　華　　民　　國　　111 　年　　2 　　月　　24　　日
附錄本判決論罪科刑法條：
刑法第339條之4第1項
犯第339條詐欺罪而有下列情形之一者，處1年以上7年以下有期
徒刑，得併科1百萬元以下罰金：
一、冒用政府機關或公務員名義犯之。
二、三人以上共同犯之。
三、以廣播電視、電子通訊、網際網路或其他媒體等傳播工具，
    對公眾散布而犯之。